臺北高等行政法院判決　　　　　　　　　　　　　　九十二年度訴字第一五五九號
　　　　　　　　　　　　　　　.
　　原　　　告　英京企業有限公司
　　代　表　人　甲○○○
　　被　　　告　財政部臺灣省北區國稅局
　　代　表　人　林吉昌（局長）
　　訴訟代理人　乙○○
右當事人間因營利事業所得稅事件，原告不服財政部中華民國九十二年三月十一日台
財訴字第０九一００七一二八一號訴願決定，提起行政訴訟。本院判決如左：
　　主  　　文
原告之訴駁回。
訴訟費用由原告負擔。
　　事  　　實
一、事實概要：原告八十四年度營利事業所得稅結算申報，原列報營業收入淨額為新
    台幣（下同）七四、二九九、九四二元、營業成本六０、四九六、一六０元、營
    業費用一三、八三九、四００元、營業淨利為虧損三五、六一八元、非營業收入
    一四二、一二三元、全年所得額為一０六、五０五元。被告初查以原告未提示帳
    證文據供核，乃依營利事業所得稅查核準則（以下簡稱查核準則）第六條第一項
    規定，按同業利潤標準（行業代號：三一五九－九九，其他電子產品，淨利率百
    分之十一）核定營業淨利為八、一七二、九九四元，加計非營業收入一四三、０
    二三元，全年所得額為八、三一六、０一七元。原告不服，申經復查結果，獲准
    變更全年所得額為七、五七三、０一七元，原告仍不服，提起訴願，遭決定駁回
    ，遂向本院提起行政訴訟。
二、兩造聲明：
　(一)原告聲明：（依起訴狀所載）
　　1.訴願決定、復查決定及原處分均撤銷。
　  2.訴訟費用由被告負擔。
　(二)被告聲明：
　　1.駁回原告之訴。
    2.訴訟費用由原告負擔
三、兩造之爭點：被告按同業利潤標準核定本件營業淨利，有無違誤？
　(一)原告主張之理由：（原告未於言詞辯論期日到場，據其所提訴狀所為主張如左）
　　原告於八十九年八月七日提出復查申請，被告並未針對原告所提之送達程序合法
　　與否為答辯，經原告去電被告機關所屬承辦人員，仍未有任何具體結論，僅表示
　　原告若有不服可直接提起訴願。案經訴願結果，訴願決定之內容仍未有送達合法
　　之證明，綜上所述，本件處分未經合法送達應屬無效。
　(二)被告主張之理由：
　　1.按「法院得依已明瞭之事實，推定應證事實之真偽。」，為民事訴訟法第二百
      八十二條所規定，次按「民事訴訟法第二百十五條、……第二百八十二條、…
      …，於本節準用之。」，復為行政訴訟法第一百七十六條所規定，再按「送達
      證書僅為送達之證據方法，與事實上送達之行為，係屬兩事。故送達未作送達
      證書或其證書不合程式，不得即謂無送達之效力。」，為行政法院（現改制為
      最高行政法院）六十一年度裁字第一五六號著有判例。
    2.經查本案繳納期限為八十九年七月十日，原告於八十九年八月七日申請復查，
　　　並未逾申請復查之三十日法定不變期間，原告既於稅單繳納期限前申請復查，
　　　依民事訴訟法第二百八十二條規定，推定該稅單已送達原告，且被告機關於九
　　　十一年一月二十八日北區國稅法第０九一０００三五四四號函補送核定稅額通
　　　知書於原告，並以九十一年六月二十四日北區國稅法字第０九一００一五九九
　　　二號復查決定書依其主張變更核定所得在案，原告所稱送達問題影響其權益，
　　　顯係諉詞，核無足採。
　　理　　　由
一、本件原告經合法通知，未於言詞辯論期日到場，核無行政訴訟法第二百十八條準
    用民事訴訟法第三百八十六條所列各款情形，爰依被告之聲請，由其一造辯論而
    為判決，合先敘明。又查本件營利事業所得稅繳納期限為八十九年七月十日，原
    告除繳納稅款外，並於八十九年八月七日申請復查，嗣被告於九十一年一月二十
    八日北區國稅法第０九一０００三五四四號函補送核定稅額通知書與原告，並在
    九十一年六月二十四日以北區國稅法字第０九一００一五九九二號復查決定書准
    予變更全年所得額，原告仍不服，提起行政爭訟及訴訟，足見本件程序業經補正
    ，於原告之權益並無影響，原告所稱本件處分未經合法送達應屬無效云云，殊有
    誤解，故本件應予實體審理，先予述明。
二、按「稽徵機關進行調查或復查時，納稅義務人應提示有關各種證明所得額之帳簿
    、文據；其未提示者，稽徵機關得依查得之資料或同業利潤標準，核定其所得額
    。」、「本法第八十三條所稱之帳簿文據，其關係所得額之一部或關係課稅年度
    中某一期間之所得額，而納稅義務人未能提示者，稽徵機關得就該部分依查得資
    料或同業利潤標準核定其所得額。」，所得稅法第八十三條第一項、所得稅法施
    行細則第八十一條定有明文。而其所謂未提示，兼指帳簿文據全部未提示，或雖
    提示而有不完全、不健全或不相符者之情形，亦有行政法院六十一年度判字第一
    九八號判例可資參照。又按「帳簿文據，其關係所得額之一部而未能提示者，依
    所得稅法施行細則第八十一條之規定辦理。」，復為查核準則第六條第一項前段
    所規定。
三、按當事人主張事實，須負舉證責任，倘其所提出之證據，不足為主張事實之證明
    ，自不能認其主張之事實為真實。行政法院三十九年判字第二號著有判例。本件
    原告八十四年度營利事業所得稅結算申報，原列報營業收入淨額為七四、二九九
    、九四二元、營業成本六０、四九六、一六０元、營業費用一三、八三九、四０
    ０元、營業淨利為虧損三五、六一八元、非營業收入一四二、一二三元、全年所
    得額為一０六、五０五元。被告初查以其未提示帳證文據供核，乃依查核準則第
    六條第一項規定，按同業利潤標準核定營業淨利為八、一七二、九九四元，加計
    非營業收入一四三、０二三元，全年所得額為八、三一六、０一七元。原告不服
    ，申經復查結果，獲准變更全年所得額為七、五七三、０一七元等情，有原告八
    十四年度營利事業所得稅結算申報書等附於原處分卷可稽。原告雖主張不服，惟
    迄未作何說明及提出任何積極證據以實其說，揆之前開判例，自難謂其已盡舉證
    責任，所言殊難採信，是被告以其帳證提示不全，依所得稅法第八十三條規定，
    按同業利潤標準核定營業淨利，即非無憑。從而本件被告所為處分，揆諸首揭法
    條規定及判例，並無違誤，訴願決定予以維持，亦無不合，原告之訴難認有理由
    ，應予駁回。
據上論結，本件原告之訴為無理由，爰依行政訴訟法第二百十八條、第九十八條第三
項前段、民事訴訟法第三百八十五條第一項前段，判決如主文。
中　　華　　民　　國　　九十三　　　年　　　七　　　　月　　二十二　　　日
                            臺 北 高 等 行 政 法 院  第 三 庭
                                           審 判 長  法    官  鄭忠仁
                                                     法    官  侯東昇
                                                     法    官  林育如
右為正本係照原本作成。
如不服本判決，應於送達後二十日內，向本院提出上訴狀並表明上訴理由，如於本判
決宣示後送達前提起上訴者，應於判決送達後二十日內補提上訴理由書（須按他造人
數附繕本）。
中　　華　　民　　國　　九十三　　　年　　　七　　　　月　　二十二　　　日
                                                     書 記 官　王俊權
